臺灣高等法院刑事判決
111年度上訴字第1731號
上  訴  人  臺灣臺北地方檢察署檢察官
被      告  潘亮君


選任辯護人  張晏晟律師
            簡佑君律師
上列上訴人因被告侵占等案件，不服臺灣臺北地方法院110年度
審訴字第1100號，中華民國111年2月21日第一審判決（起訴案號
：臺灣臺北地方檢察署109年度偵字第7865號），提起上訴，本
院判決如下：
    主      文
上訴駁回。
    事實及理由
一、審理範圍：
  ㈠按「上訴得對於判決之一部為之。對於判決之一部上訴者，
    其有關係之部分，視為亦已上訴。但有關係之部分為無罪、
    免訴或不受理者，不在此限。上訴得明示僅就判決之刑、沒
    收或保安處分一部為之」，刑事訴訟法第348條定有明文。
  ㈡檢察官起訴被告潘亮君涉犯刑法第336條第2項之業務侵占罪
    及同法第359條之無故變更他人電腦電磁紀錄罪嫌，經原審
    審理後，為相同之認定，並說明被告係以一行為觸犯前揭2
    罪名，為想像競合犯，依刑法第55條規定，應從一重論以業
    務侵占罪，因而判處被告有期徒刑3年，並諭知未扣案犯罪
    所得新臺幣（下同）1,969萬6,979元沒收及追徵。檢察官依
    告訴人所請，不服原判決而對被告提起上訴，於民國111年5
    月13日繫屬本院，有原審法院111年5月12日北院忠刑少110
    審訴1100字第1110004287號函上之本院收文戳章可憑（見本
    院卷第3頁），本案上訴之效力及其範圍，自應依現行刑事
    訴訟法第348條規定判斷。
　㈢觀諸檢察官上訴理由書（見本院卷第25至27頁）之上訴意旨
    略以：㈠被告犯後就犯罪事實避重就輕，且至今仍拒絕和告
    訴人公司調解或提出自行計算文件。㈡被告犯行經告訴人發
    現後，雙方協商，被告自願簽署侵占還款切結書2份，雖就
    告訴人所初步清點之第一份還款切結書清償316萬5,876元，
    然被告對第二份還款切結書4,762萬4,143元卻分文未償，嗣
    後於民事訴訟中更否認第二份還款切結書有效性，持續與告
    訴人纏訟，耗費極大司法資源。㈢被告於109年1月13日辦妥
    分別財產制登記，並先於109年1月11日將名下不動產過戶予
    母親鍾閨金；復將自身名下金融帳戶、股票均予以脫產出清
    至僅餘6萬餘元，並諉稱前此向同事吹噓購置不動產僅是吹
    牛云云。本案經起訴後，被告提出以幾近羞辱、與實際業務
    侵占數額天差地別之50萬元，欲與告訴人和解，益徵犯後態
    度惡劣，並無悔悟之意。㈣原審判決量刑未審認被告犯後態
    度及偵審中多次更易答辯方向之情；且被告徒耗大量司法資
    源，直至被起訴後始於原審原審審理時改口承認犯行，具僥
    倖心理，迄今均未向告訴人道歉，亦未誠實交代不法所得流
    向，凡此種種，顯見被告未真切反省自身錯誤，其犯後態度
    惡劣，原審遽予自首減刑寬典，顯為不當。另僅判處有期徒
    刑3年，亦不足評價被告犯行及所生損害，應撤銷改判，從
    重量刑等語。復於本院準備程序中明確表示本件上訴係以被
    告不應適用自首減刑規定及原審量刑過輕為由（見本院卷第
    66頁），是檢察官僅就量刑部分提起上訴，故依刑事訴訟法
    第348條第3項規定及修法理由，本院審理範圍僅限於原判決
    所處之刑，不及於原判決所認定犯罪事實與所犯法條（罪名
    ）部分。
  ㈣惟本案既屬有罪判決，依法有其應記載事項，且量刑係以原
    判決所認定之犯罪事實及論罪等為據，故就本案犯罪事實及
    所犯法條（罪名）部分之記載，均引用第一審判決書所記載
    之事實、證據及理由（如附件）。
二、經查：
　㈠原審適用刑法第62條前段自首減刑規定，適法有據：
　⒈刑法自首，乃為使犯罪事實易於發覺並節省訴訟資源，如犯
    罪之人在犯罪未發覺前，向該管公務員表明其犯罪事實，而
    接受裁判時，即構成得減輕其刑之條件。至於所表明之內容
    祇須足使該管公務員憑以查明該犯罪之真相為已足，並不以
    完全與事實相符為必要，縱犯罪之人有所主張或辯解，乃辯
    護權之行使，並不影響其自首之效力。另自首之動機為何，
    並無限制，犯罪之人是否真心悔悟，與自首減刑條件之構成
    無關，何況犯罪之人往往自忖法網難逃，自首以邀減刑者，
    亦比比皆是（最高法院99年度台上字第7333號判決意旨參照
    ）。又自首者於自首後，縱又為與自首時不相一致之陳述，
    甚至否認犯罪，仍不能動搖其自首效力（最高法院88年度台
    上字第877號判決意旨參照）。因此，犯罪行為人在職司偵
    查犯罪權限之機關尚未發覺犯罪前，主動向職司偵查犯罪權
    限之機關表明犯罪事實並接受裁判，而足使該管公務員憑以
    查明該犯罪之真相者，即與刑法第62條前段自首之要件相符
    ，縱使犯罪行為人表明之內容與事實並非全然相符，或其否
    認犯罪，或非真心悔悟，均無足動搖其自首成立之效力。
　⒉觀之卷內資料，被告於本件行為後，於具偵查犯罪權限之機
    關或人員尚未發覺其犯行前之109年1月13日，向臺北市政府
    警察局信義分局五分埔派出所警員自首陳明其犯行，並表達
    願意接受刑事追訴之意，有信義分局刑案呈報單、受理案件
    登記表及被告警詢筆錄在卷可稽（見偵卷一第9頁、第11頁
    至第21頁），雖陳明侵占金額僅為316萬5,876元，非全數侵
    占之正確數額，依前開說明，仍核與刑法第62條前段自首規
    定相符。原審考量被告雖係在告訴人公司察覺其犯行後始自
    首，所自首侵占金額亦非經原審認定之全部侵占金額，惟考
    量被告自首有助於偵查機關加速查獲犯行，審其情節而仍依
    法減輕其刑，依法並無違誤，至檢察官依告訴人所請上訴主
    張被告至今仍拒絕調解或提出自行計算文件、於民事訴訟中
    否認還款切結書有效性，持續纏訟、將所有之不動產移轉登
    記為其母親所有、與配偶就夫妻財產制部分變更登記為分別
    財產制、僅提出以50萬元之數額作為和解金、迄今未向告訴
    人道歉，未誠實交代不法所得流向等，認被告未深切反省，
    犯後態度惡劣，不應遽予自首減刑寬典云云，惟依上述，檢
    察官此部分所指，均無足動搖被告自首成立之效力，且行為
    人於案發後移轉所有權登記予親人、與配偶變更夫妻財產制
    之登記，亦非即為未具真心悔悟之判斷條件。原審依法認定
    被告符合自首要件，並依自首規定減輕其刑，於法無違。檢
    察官以原判決適用自首減刑規定有誤為由提起上訴，於法無
    據。
　㈡另刑事審判旨在實現刑罰權之分配的正義，故法院對有罪被
    告之科刑，應符合罪刑相當之原則，使輕重得宜，罰當其罪
    ，以契合社會之法律感情，此所以刑法第57條明定科刑時應
    審酌一切情狀，尤應注意該條所列10款事項以為科刑輕重之
    標準，俾使法院就個案之量刑，能斟酌至當。而量刑輕重係
    屬事實審法院得依職權自由裁量之事項，苟已斟酌刑法第57
    條各款所列情狀而未逾越法定刑度，不得遽指為違法（最高
    法院72年度台上字第6696號判例參照）。查原審關於對被告
    科刑部分，除認被告符合自首要件，其自首而接受裁判，依
    刑法第62條前段之規定，減輕其刑外，已依刑法第57條各款
    所列情狀加以審酌，並具體說明被告在告訴人公司任職，未
    恪盡其責，不思以合法途徑獲取財物，竟利用為公司收取客
    戶款項之機會，將業務上持有之款項占為己有，為掩飾犯行
    ，竟非法侵入告訴人公司電腦會計系統，無故變更其內電磁
    紀錄，破壞告訴人公司電磁紀錄之正確性，使告訴人公司受
    有重大財產損失，所為實不可取。復考量被告犯後坦承犯行
    ，先行返還告訴人公司316萬5,876元，有還款切結書足憑，
    然被告未就全部爭議款項與告訴人公司達成和解，暨被告於
    原審審理時陳稱之學歷，目前無業，需扶養小孩等語之智識
    程度及家庭經濟狀況，及其犯罪動機、目的、手段、告訴人
    公司損失及受償情形等一切情狀，酌情量處有期徒刑3年，
    並諭知未扣案犯罪所得之沒收及追徵。經核原判決此部分認
    事用法尚無違誤，量刑亦難認過輕、不當，復已斟酌檢察官
    上訴意旨所指被告所為造成告訴人公司所受之損害、迄今還
    款及未還款之數額、仍未和解成立等節。況國家刑罰權之行
    使，兼具一般預防及特別預防之目的，故被告犯後態度，僅
    為量刑之一端，其中願意賠償之數額、有無與告訴人達成和
    解進而賠償損失，均只為認定犯後態度事由之一，被告雖未
    能與告訴人公司達成和解或調解，然告訴人公司最終仍得以
    透過民事訴訟及強制執行等程序令被告承擔應負之賠償責任
    ，且告訴人自承已為另案民事訴訟，由法院審理中，非無求
    償管道，法院自不應將刑事責任與民事賠償過度連結。是本
    件檢察官以原判決量刑過輕為由提起上訴，僅係就原審之量
    刑反覆爭執，未再有其他舉證為憑，同無理由。
　㈢又原審認定被告自103年某時起至108年11月間，基於意圖為
    自己不法所有之侵占及無故變更他人電腦電磁紀錄之接續犯
    意，或係利用不知情之客戶將應繳付予告訴人公司之帳款先
    匯入帳戶之機會，僅繳回部分款項予告訴人公司，或係藉不
    知情之業務員向其繳交前向客戶收取之帳款卻漏未登載繳款
    簿之情形，逕將帳款據為己有。且為掩飾其侵占犯行，以不
    詳方式取得非其職務所持有之告訴人公司總會計之帳號、密
    碼，接續登入公司會計資訊系統之總會計後台，擅自更改會
    計總帳上應行沖銷之應收帳款金額之電磁紀錄，使告訴人公
    司不易發現客戶已繳回之帳款實未入帳，以此方式接續侵占
    告訴人公司款項。並認被告所犯業務侵占及無故變更他人電
    腦電磁紀錄犯行，係於密接之時、地內，侵害同一法益，各
    行為獨立性極為薄弱，依一般社會健全觀念，在時間差距上
    ，難以強行分開，在刑法評價上，以視為數個舉動之接續施
    行，合為包括之一行為予以評價。被告以一行為觸犯前揭2
    罪名，為想像競合犯，依刑法第55條規定，應從一重論以業
    務侵占罪。而被告之業務侵占及無故變更他人電腦電磁紀錄
    犯行，均應論以接續犯，此同為起訴意旨所肯認。況本件被
    告犯行係自103年某時起至108年11月間，非屬短期，主觀犯
    意及客觀犯行尚難逕以各次款項入帳即明確切割，而應從寬
    審認被告主觀上係基於單一犯意而為同一犯罪計畫所為，告
    訴人公司於本院審理時主張應分論併罰、論以一罪一罰云云
    ，自屬誤會。
三、綜上所述，檢察官前揭上訴指摘意旨，均無理由，應予駁回
    。
據上論斷，應依刑事訴訟法第373條、第368條，判決如主文。
本案經檢察官黃嘉妮提起公訴，檢察官朱玓提起上訴後，經檢察
官劉俊杰到庭執行職務。
中　　華　　民　　國　　111 　年　　8 　　月　　10　　日
                  刑事第十六庭  審判長法　官  劉嶽承
                                      法　官  王耀興
                                      法　官  古瑞君
以上正本證明與原本無異。
如不服本判決，應於收受送達後20日內向本院提出上訴書狀，其
未敘述上訴之理由者並得於提起上訴後20日內向本院補提理由書
（均須按他造當事人之人數附繕本）「切勿逕送上級法院」。
                                      書記官  林君縈
中　　華　　民　　國　　111 　年　　8 　　月　　10　　日
附錄：本案論罪科刑法條全文
刑法第336條：
對於公務上或因公益所持有之物，犯前條第1項之罪者，處1年以
上7年以下有期徒刑，得併科15萬元以下罰金。
對於業務上所持有之物，犯前條第1項之罪者，處6月以上5年以
下有期徒刑，得併科9萬元以下罰金。
前二項之未遂犯罰之。

刑法第359條：
無故取得、刪除或變更他人電腦或其相關設備之電磁紀錄，致生
損害於公眾或他人者，處5年以下有期徒刑、拘役或科或併科60 
萬元以下罰金。
附件
臺灣臺北地方法院刑事判決
110年度審訴字第1100號
公　訴　人　臺灣臺北地方檢察署檢察官
被　　　告　潘亮君　
選任辯護人　簡佑君律師
　　　　　　張晏晟律師
上列被告因妨害電腦使用罪等案件，經檢察官提起公訴（109年
度偵字第7856號），被告於本院準備程序中就被訴事實為有罪之
陳述，經本院合議庭裁定由受命法官獨任逕以簡式審判程序審理
，判決如下：
    主  文
潘亮君犯業務侵占罪，處有期徒刑參年；未扣案犯罪所得新臺幣
壹仟玖佰陸拾玖萬陸仟玖佰柒拾玖元沒收，於全部或一部不能沒
收或不宜執行沒收時，追徵其價額。 
    事  實
一、潘亮君從民國95年8月起在萊肯國際股份有限公司（址設臺
    北市○○區0段000號14樓之1，下稱萊肯公司）任職，陸續擔
    任會計、會計主任，從事收受客戶帳款及處理相關帳務事宜
    ，為從事業務之人。詎從103年某時起至108年11月間，基於
    意圖為自己不法所有之侵占及無故變更他人電腦電磁紀錄之
    接續犯意，或係利用不知情之客戶將應繳付予萊肯公司之帳
    款先匯入其個人設於臺灣新光商業銀行（下稱新光銀行）帳
    戶（帳號：0000000000000號）之機會，僅繳回部分款項予
    萊肯公司，或係藉不知情之業務員向其繳交前向客戶收取之
    帳款卻漏未登載繳款簿之情形，逕將帳款據為己有。潘亮君
    為掩飾其侵占犯行，以不詳方式取得非其職務所持有之萊肯
    公司總會計之帳號、密碼，接續登入公司會計資訊系統之總
    會計後台，擅自更改會計總帳上應行沖銷之應收帳款金額之
    電磁紀錄，使萊肯公司不易發現客戶已繳回之帳款實未入帳
    ，潘亮君以此方式接續侵占萊肯公司款項共計新臺幣（下同
    ）2,286萬2,855元。嗣萊肯公司其他會計人員發現帳目異常
    進行清查，潘亮君知將東窗事發，遂向臺北市政府警察局信
    義分局（下稱信義分局）自首，經警循線調查，因而查悉上
    情。
二、案經潘亮君自首及萊肯公司訴由信義分局報告臺灣臺北地方
    檢察署檢察官偵查起訴。
    理  由
一、本件被告潘亮君所犯均係死刑、無期徒刑、最輕本刑為3年
    以上有期徒刑以外之罪，其於準備程序進行中就被訴事實為
    有罪之陳述，經受命法官告知簡式審判程序之旨，並聽取當
    事人之意見後，本院合議庭認無不得或不宜改依簡式審判程
    序進行之情形，爰依刑事訴訟法第273條之1第1項、第284 
    條之1規定，裁定由受命法官獨任進行簡式審判程序。又本
    件所引屬於審判外陳述之傳聞證據，依同法第273條之2規定
    ，不受第159條第1項關於傳聞法則規定之限制，依法有證據
    能力，合先敘明。
二、首揭犯罪事實，業經被告於警詢、偵訊及本院審理時坦承不
    諱（見偵卷一第11頁至第21頁、偵卷二第8頁至第10頁、第1
    78頁至第181頁、審訴卷第276頁、第300頁、第313頁），核
    與證人即告訴代理人許信文於警詢及偵訊時之陳述（見偵卷
    一第23頁至第29頁、偵卷二第6頁至第10頁、第178頁至第18
    1頁、第285頁至第286頁）、證人陳婉婷於偵訊時之證述（
    見偵卷二第179頁至第181頁）內容一致，並有與其等所述相
    符之萊肯公司之經濟部商工登記公事資料查詢服務查詢結果
    頁面資料（見偵卷一第3頁至第5頁）、經被告簽署之侵占還
    款切結書（歸還3,16萬5,876元）影本、109年1月9日侵占還
    款切結書影本（見偵卷一第37頁至第43頁）、被告107年度
    財產所得資料（見偵卷一第73頁至第74頁）、新光銀行集中
    作業部109年3月18日新光銀集作字第1090016207號函及檢附
    首揭被告帳戶交易明細電子檔列印資料（見偵卷一第91頁）
    、本院109年度司裁全字第138號影卷所附愛莉絲公司與許信
    文之LINE對話截圖照片、萊肯公司薪資轉帳帳號表、萊肯公
    司會計系統使用登入記錄、萊肯公司業務陳博全、賴宏軒切
    結書及其等與潘亮君之LINE對話截圖、萊肯公司員工陳佩玉
    、呂惠芸、陳婉婷之切結書、本院109年度司裁全字第138號
    民事裁定影本（以上見偵卷一第175頁至第243頁）、萊肯公
    司所提被告侵占金額計算表（見偵卷一第253頁）、萊肯公
    司108年1月繳款明細表、現金收入表、各品牌已收帳款明細
    表（見偵卷一第255頁至第261頁、第263頁至第271頁、第27
    3頁至第307頁）、被告及萊肯公司總會計使用之電腦名稱截
    圖照片（見偵一卷第309頁至第311頁）、萊肯公司所提96年
    至108年11月公司帳款與現金差額統計表（見偵卷一第313頁
    至第337頁）、客戶愛莉絲公司陳老師直接匯款至被告帳戶
    明細（見偵卷二第13頁）、臺北市政府警察局信義分局五分
    埔派出所109年1月13日受理案件登記表（見偵卷二第25頁）
    、被告於103年所繕打的銷貨憑單（見偵卷二第83頁至第85
    頁）、萊肯公司所提被告使用總會計密碼修改103年、108年
    帳冊之記錄（見偵卷二第87頁至第113頁、第115頁至第153
    頁）、被告請假記錄及行程規劃表（見偵卷二第155頁至第1
    70頁）、萊肯公司員工林鳳娟之切結書（見偵卷二第171頁
    ）、萊肯公司客戶帳號對照表（見偵卷二第193頁至第199頁
    ）、萊肯公司與部分客戶之LINE對話記錄畫面截圖照片（見
    偵卷二第201頁至第207頁）、萊肯公司及其下品牌DEMI、Z.
    ONE、N-U SWING之103年7月、8月之繳款明細表、已收帳款
    明細表、現金收入表及差額計算表（見偵卷二第209頁至第2
    39頁、第241頁至第269頁）、萊肯公司會計系統108年7月26
    日、10月2日之銷貨憑單記錄（見偵卷二第51頁至第53頁）
    、萊肯公司員工陳佩玉、陳婉婷、王瓊慧在職證明及沈怡君
    之薪資清冊（見偵卷二第55頁至第61頁）、被告所提萊肯公
    司客戶匯款至首揭帳戶款項整理表（見審訴卷第83頁）、萊
    肯公司所提該公司會計表冊產製過程暨被告不法所得計算方
    式說明（見審訴卷227頁至第253頁）、萊肯公司101年10月
    現金科目分類帳及101年10月2日匯款明細（見審訴卷第265
    頁至第267頁）、萊肯公司所提整理首揭被告帳戶自99年至1
    08年11月以ATM及現金存入款項之款項統計表（見審訴卷第2
    69頁至第272頁）在卷可稽，堪認被告上開任意性自白與事
    實相符，資可採為認定事實之依據。綜上，本件事證明確，
    被告首揭犯行，堪以認定，應予依法論科。　　　　
三、論罪科刑：
　㈠被告在萊肯公司任職，收取客戶繳回之帳款為其業務之一，
    其易持有為所有之意思侵占入己，自屬刑法上業務侵占行為
    。核被告所為，係犯刑法第336條第2項之業務侵占罪（被告
    行為後，該規定雖於108年12月25日經總統公布修正施行，
    並自同年月27日起生效，然該次修正僅係統一罰金刑折算標
    準，修正後法定刑並無輕或重於修正前之情形，自無比較新
    舊法問題，應逕適用現行法即修正後規定論處）及同法第35
    9條之無故變更他人電腦電磁紀錄罪。被告無故輸入他人帳
    號密碼入侵萊肯公司電腦之舉，為其無故變更他人電腦電磁
    紀錄之階段行為，不另論罪。又被告雖為萊肯公司之經辦會
    計人員，且其侵入更改會計系統內應行沖銷之應收帳款金額
    ，確導致萊肯公司之會計事項及財務報表發生不實之結果，
    惟審之商業會計法第71條第5款所處罰主辦、經辦會計人員
    以不正當方法使會計事項或財務報表發生不實之結果罪，係
    針對其所職管之會計事項或財務報表而言，倘係以不正方法
    使非其職管之會計事項或財務報表發生不實結果，則不應以
    該罪論認。本件被告雖在萊肯公司之職務名稱係會計主任，
    然其無登入公司會計資訊系統之總會計後台之權限，系統內
    會計總帳上應行沖銷應收帳款金額之會計事項並非被告職管
    ，從而其以不正方法侵入更改，固屬無故變更他人電腦電磁
    紀錄，然依上開說明，與商業會計法第71條第5款之要件不
    合，特此敘明。又被告所犯業務侵占及無故變更他人電腦電
    磁紀錄犯行，係於密接之時、地內，侵害同一法益，各行為
    獨立性極為薄弱，依一般社會健全觀念，在時間差距上，難
    以強行分開，在刑法評價上，以視為數個舉動之接續施行，
    合為包括之一行為予以評價。被告以一行為觸犯前揭2罪名
    ，為想像競合犯，依刑法第55條規定，應從一重論以業務侵
    占罪。
　㈡按對於未發覺之罪自首而受裁判者，得減輕其刑，刑法第62
    條前段定有明文。觀之卷內資料，被告於本件行為後，於具
    偵查犯罪權限之機關或人員尚未發覺其犯行前之109年1月13
    日，向臺北市政府警察局信義分局五分埔派出所警員自首陳
    明其犯行（其陳明侵占金額為316萬5,876元），並表達願意
    接受刑事追訴之意，有信義分局刑案呈報單、受理案件登記
    表及被告警詢筆錄在卷可稽（見偵卷一第9頁、第11頁至第2
    1頁），核與刑法第62條前段規定相符。本院考量被告係在
    萊肯公司察覺其犯行後才自首，且其自首所侵占之金額非本
    件認定侵占之全部金額，然其自首仍有助於偵查機關加速查
    獲犯行，審其情節依法減輕其刑。　　　
　㈢爰審酌被告在萊肯公司任職，未恪盡其責，不思以合法途徑
    獲取財物，竟利用為公司收取客戶款項之機會，將業務上持
    有之款項占為己有，為掩飾犯行，竟非法侵入萊肯公司電腦
    會計系統，無故變更其內電磁紀錄，破壞萊肯公司電磁紀錄
    之正確性，使萊肯公司受有重大財產損失，所為實不可取。
    復考量被告犯後坦承犯行，先行返還萊肯公司316萬5,876元
    ，有前開還款切結書足憑，然被告未就全部爭議款項與萊肯
    公司達成和解，暨被告於本院審理時陳稱：大學畢業之最高
    學歷，目前無業，需扶養1位18歲小孩等語（見審訴卷第313
    頁）之智識程度及家庭經濟狀況，及其犯罪動機、目的、手
    段、萊肯公司損失及受償情形等一切情狀，量處如主文所示
    之刑。
四、沒收：　　
　　被告於本案侵占之2,286萬2,855元，屬於被告犯罪所得，扣
    除其已返還之316萬5,876元（依刑法第38條之1第5項規定不
    予沒收），餘款1,969萬6,979元應依刑法第38條之1第1項規
    定宣告沒收，且因未據扣案，依同條第3項規定，諭知於全
    部或一部不能沒收或不宜執行沒收時，追徵其價額。 
據上論斷，依刑事訴訟法第273條之1第1項、第299條第1項前段
，刑法第336條第2項、第359條、第55條、第62條前段、第38條
之1第1項、第3項，判決如主文。 
本案經檢察官黃嘉妮提起公訴，檢察官朱玓到庭執行職務。
中　　華　　民　　國　　111 　年　　2 　　月　　21　　日
                  刑事第二十庭  法  官  宋恩同
以上正本證明與原本無異。
如不服本判決應於收受送達後20日內向本院提出上訴書狀，並應
敘述具體理由；其未敘述上訴理由者，應於上訴期間屆滿後20日
內向本院補提理由書（均須按他造當事人之人數附繕本）「切勿
逕送上級法院」。告訴人或被害人如對於本判決不服者，應具備
理由請求檢察官上訴，其上訴期間之計算係以檢察官收受判決正
本之日期為準。因疫情而遲誤不變期間，得向法院聲請回復原狀
。
                                書記官  黃勤涵　　　　　
中　　華　　民　　國　　111 　年　　2 　　月　　24　　日
附錄本罪論罪科刑法條：
刑法第336條：
對於公務上或因公益所持有之物，犯前條第1項之罪者，處1年以
上7年以下有期徒刑，得併科15萬元以下罰金。
對於業務上所持有之物，犯前條第1項之罪者，處6月以上5年以
下有期徒刑，得併科9萬元以下罰金。
前二項之未遂犯罰之。

刑法第359條：
無故取得、刪除或變更他人電腦或其相關設備之電磁紀錄，致生
損害於公眾或他人者，處5年以下有期徒刑、拘役或科或併科60 
萬元以下罰金。